【裁判字號】    90,易,533
【裁判日期】    900817
【裁判案由】    違反毒品危害防制條例
【裁判全文】
臺灣新竹地方法院刑事判決                            九十年度易字第五三三號
    公  訴  人  臺灣新竹地方法院檢察署檢察官
    被      告  甲○○  起訴.
右列被告因違反毒品危害防制條例案件，經檢察官提起公訴（九十年度毒偵字第四七
一、六六四號），本院判決如左：
    主  文
甲○○連續施用第二級毒品，累犯，處有期徒刑壹年。
扣案之第二級毒品安非他命壹小包（毛重零點柒公克）沒收銷燬，玻璃球吸食器壹支
及吸食器壹組均沒收。
    事  實
一、甲○○曾因違反麻醉藥品管理條例案件，經本院於民國八十三年七月二十八日判
    處有期徒刑十月確定，於八十五年四月二十七日執行完畢。其後復因施用第二級
    毒品案件，經本院以八十七年度毒聲字第四三Ｏ號裁定送觀察、勒戒後，因認無
    繼續施用毒品之傾向，由臺灣新竹地方法院檢察署檢察官於八十七年十月三日，
    以八十七年度偵字第四三六Ｏ、五八四四號處分不起訴確定，其後又再度施用第
    二級毒品，再經臺灣苗栗地方法院以八十八年毒聲字第一Ｏ五Ｏ號裁定送觀察、
    勒戒後，因認有繼續施用毒品之傾向，再經臺灣苗栗地方法院於裁定令入戒治處
    所施以強制戒治一年，並經該院於八十九年三月十日，以八十九年度易字第二號
    判決判處有期徒刑十月確定，戒治期間，經臺灣苗栗地方法院依檢察官聲請，於
    同年七月二十日以八十九年度毒聲字第一二一一號裁定停止戒治。詎其於停止戒
    治出所後，竟另行起意，並基於概括之犯意，自九十年二月中旬某日起至同年四
    月十一日凌晨五時許止，將其所駕駛之自小客車停放在新竹市、縣境內，並其車
    上，以燒烤玻璃吸食器之方法，平均每星期施用二次之頻率，連續施用第二級毒
    品安非他命多次。嗣經警於九十年三月五日下午三時許、同年四月十一日下午五
    時許，分別在新竹縣湖口鄉○○村○○街一九Ｏ號四樓及同街一二八巷巷口等處
    查獲，並分別扣得其所有之玻璃球吸食器一支與第二級毒品安非他命一小包（毛
    重Ｏ‧七公克）、吸食器一組等物而得悉上情。
二、案經新竹縣警察局竹北分局報告臺灣新竹地方法院檢察署檢察官偵查起訴。
    理  由
一、訊據被告甲○○，對於在右開時、地多次施用第二級毒品安非他命之事實，業已
    於本院審理時坦承不諱，而被告於警訊時所親自採取、封緘之尿液，經送初、覆
    驗結果確均呈甲基安非他命陽性反應，此有姓名代號對照表二紙及新竹縣衛生局
    於九十年三月八日、同年五月十一日分別出具之尿液檢驗單附於臺灣新竹地方法
    院檢察署九十年度毒偵字第四七一號偵查卷第五十六頁及本院卷內可稽，而被告
    二次為警查獲時，亦分別扣得其所有之玻璃球吸食器一支與第二級毒品安非他命
    一小包（毛重Ｏ‧七公克）、吸食器一組等物在卷可憑，被告之自白核與事實相
    符，本件事證已臻明確，其多次施用第二級毒品安非他命之犯行堪以認定。又被
    告前曾因施用毒品案件，經本院以八十七年度毒聲字第四三Ｏ號裁定送觀察、勒
    戒後，因認無繼續施用毒品之傾向，由臺灣新竹地方法院檢察署檢察官於八十七
    年十月三日，以八十七年度偵字第四三六Ｏ、五八四四號處分不起訴確定，其後
    又再度施用第二級毒品，再經臺灣苗栗地方法院以八十八年毒聲字第一Ｏ五Ｏ號
    裁定送觀察、勒戒後，因認有繼續施用毒品之傾向，再經臺灣苗栗地方法院於裁
    定令入戒治處所施以強制戒治一年，並經該院於八十九年三月十日，以八十九年
    度易字第二號判決判處有期徒刑十月確定，有臺灣新竹地方法院檢察署刑案資料
    查註紀錄表及臺灣高等法院被告全國前案紀錄表等在卷可稽，其本次於戒治期希
    後另行起意再犯本件施用第二級毒品之犯行，為三犯，應予依法論科。
二、核被告甲○○所為，係犯毒品危害防制條例第十條第二項之施用第二級毒品罪；
    其持有毒品之低度行為，應為其施用毒品之高度行為所吸收，不另論罪。又被告
    先後多次施用第二級毒品之犯行，時間緊接、手法雷同，所犯係犯罪基本構成要
    件相同之罪，顯係基於概括之犯意反覆為之，應依刑法第五十六條連續犯之規定
    論以一罪，並依法加重其刑。末查，被告甲○○曾因違反麻醉藥品管理條例案件
    ，經本院於八十三年七月二十八日判處有期徒刑十月確定，於八十五年四月二十
    七日執行完畢，有臺灣新竹地方法院檢察署刑案資料查註紀錄表及臺灣高等法院
    被告全國前案紀錄表等在卷足參，其於受有期徒刑之執行完畢後五年以內再犯本
    件有期徒刑以上之罪，為累犯，應依刑法第四十七條規定加重其刑，並遞加之。
    爰審酌被告一再沾染毒品，曾經不起訴處分後再犯，亦經予以強制戒治後，竟於
  甫出戒治所即再犯本罪及其犯罪後態度等一切情狀，量處如主文所示之刑，以資
    警惕。
三、至於扣案之第二級毒品安非他命一小包（毛重Ｏ‧七公克），不問屬於犯人與否
    ，應依毒品危害防制條例第十八條第一項前段之規定宣告沒收銷燬；至於扣案之
    玻璃球吸食器一支及吸食器一組，均為被告所有，供其施用第二級毒品安非他命
    所用之物，應依刑法第三十八條第一項第二款之規定宣告沒收。
四、據上論斷，應依刑事訴訟法第二百九十九條第一項前段，毒品危害防制條例第十
    條第二項、第十八條第一項前段，刑法第十一條前段、第五十六條、第四十七條
    、第三十八條第一項第二款，判決如主文。
本案經檢察官吳金棟到庭執行職務。
中      華      民      國    九十      年      八      月     十七     日
                                    臺灣新竹地方法院刑事第一庭
                                        法  官  遲中慧
右正本證明與原本無異。
如不服本判決，應於判決送達後十日內向本院提出上訴狀( 應附繕本 )，上訴於
臺灣高等法院。
                                        書記官  龔柏萃
中      華      民      國    九十      年八      月     十七     日
附錄本案論罪科刑法條全文：毒品危害防制條例第十條第二項
施用第二級毒品者，處三年以下有期徒刑。


司法院資訊處製作；財團法人民間司法改革基金會備份。
